臺灣板橋地方法院刑事判決　　　　　　　93年度訴字第1004號
公　訴　人　臺灣板橋地方法院檢察署檢察官
被　　　告　子○○
選任辯護人　李進成律師
　 ? ??　黃勝文律師
上列被告因違反槍砲彈藥刀械管制條例案件，經檢察官提起公訴
（93年度偵字第4553號），本院判決如下：
    主  文
子○○連續未經許可，製造其他可發射子彈具有殺傷力之槍枝，
處有期徒刑伍年貳月，併科罰金新臺幣貳拾萬元，罰金如易服勞
役，以罰金總額與陸個月之日數比例折算。扣案如附表一編號1
、2 、4 、5 、13至21及44顆子彈均沒收；又連續攜帶兇器竊盜
，處有期徒刑拾月。未扣案之一字起子乙把沒收。應執行有期徒
刑伍年拾月，併科罰金新臺幣貳拾萬元，罰金如易服勞役，以罰
金總額與陸個月之日數比例折算。扣案如附表一編號1 、2 、4
、5、13至21及44顆子彈與未扣案之一字起子乙把均沒收。
    事  實
一、子○○明知可發射子彈具有殺傷力之槍枝、具有殺傷力之子
    彈，均屬槍砲彈藥刀械管制條例管制之物品，非經許可，不
    得製造、持有，竟基於未經許可持有子彈之犯意，及基於未
    經許可製造可發射子彈具有殺傷力之槍枝及子彈之概括犯意
    ，先於民國（下同）90年5 月間某日，在其位於台北縣中和
    市○○路82巷6 弄1 號住處，見其友人呂學義（已歿）將具
    有殺傷力之制式九０子彈1 發及點二二制式子彈3 發遺留在
    其前揭住處內，即未經許可而持有之，復於92年11月間某日
    ，至台北市京華城百貨公司11樓華山槍枝道具店，以每支新
    台幣（下同）6400元之價格，購買2 支道具槍，並於92年12
    月上旬某日，至其前揭住家附近之某五金行購買銅條（起訴
    書誤載為鋼條）後，即在該住處，利用其所有如附表一編號
    13至21號所示之物，改造成可發射子彈具有殺傷力之槍枝2
    支及具殺傷力之子彈66發（嗣經鑑定時試射22顆）後，並加
    以持有。嗣於93年2 月26日上午9 時30分許，為警持本院所
    核發之搜索票，前往子○○前揭住處執行搜索，當場於該址
    地下室扣得其所有如附表一所示之物（起訴書漏載如附表一
    編號3 所示之點二二制式手槍彈殼1 顆）。
二、子○○另基於意圖為自己不法所有之概括犯意，連續自如附
    表二所示之90年5 月9 日下午17時許起至93年2 月20日8 時
    許止，分別在台北市、台北縣中和市及永和市等地，攜帶其
    所有客觀上對人具有危險性之兇器一字起子乙把，趁無人注
    意之際，以該起子發動機車電門之方式，竊取癸○○等人之
    機車等財物（竊取之時間、地點、物品、被害人均詳如附表
    二所示），於得手後再以輕機車引擎每個4000元、重機車引
    擎每個5000元、車台每個4000元之價格，販售予真實姓名年
    於93年2 月26日上午9 時30分許，在子○○位於台北縣中和
    市○○路82巷6 弄1 號住處，扣得機車車牌7 面（如附表二
    編號1 、編號4 至9 號機車車牌）、已拆解機車2 部、拆解
    工具1 批、引擎殼組11個（其中10組引擎號碼已磨損、1 組
    引擎號碼為EU019347《即如附表二編號2 所示輕機車尋獲之
    引擎》）及乙○○機車駕照1 枚（即如附表二編號3 所示）
    等物，因而查獲其上開竊盜等情。
三、案經台北縣政府警察局報請台灣板橋地方法院檢察署檢察官
    偵查起訴。
    理  由
一、上揭犯罪事實欄一部分，業據被告子○○於本院審理時坦承
    無隱，並有證人盧滄堯、劉和泰於偵查中之證詞可稽（見台
    灣板橋地方法院檢察署93年度偵字第3227號偵查卷宗93年2
    月10日及同年4 月15日訊問筆錄），且有如附表一之制式子
    彈、改造槍枝、改造子彈及槍械改造工具等物扣案可資佐證
    。上揭槍、彈經鑑定結果，其中附表一編號1 所示之制式90
    子彈1 顆，認係口徑9 mm制式子彈，認具殺傷力；附表一編
    號2 所示之點二二制式子彈3 顆，認係口徑0.25吋制式子彈，
    認均具殺傷力；附表一編號4 所示之改造槍枝1 支（槍枝管
    制編號：0000000000號），認係由仿BERETTA 廠84型半自動
    手槍製造之玩具手槍換裝土造金屬槍管而成之改造手槍，機
    械性能良好，可擊發適用子彈，認具殺傷力；附表一編號5
    所示之改造槍枝1 支（槍枝管制編號：0000000000號），認
    係由仿BERETTA 廠84型半自動手槍製造之玩具手槍換裝土造
    金屬槍管而成之改造手槍，機械性能良好，可擊發適用子彈
    ，認具殺傷力；附表一編號6 所示之改造子彈66顆，認均係
    土造子彈，具直徑約8~9 mm土造金屬彈頭，經採樣22顆試射
    ，均可擊發，認具殺傷力，此有內政部警政署刑事警察局刑
    鑑字第０九三0000000號槍彈鑑定書及所附照片1 件
    在卷可考（附於同署93年度偵字第4553號偵查卷宗第128 至
    135 頁）。此外，復有搜索扣押筆錄1 件、台北縣政府警察
    局刑事警察隊扣押物品目錄表1 件、現場平面圖1 件、現場
    採證照片數幀、改造槍管剖面圖1 張、槍械書籍1 本各在卷
    為憑（附於同上偵查卷宗第9 至28頁），是被告此部分自白
    核與事實相符，應堪信實。
二、上揭犯罪事實欄二部分，亦據被告於本院審理時坦認不諱，
    核與證人即被害人癸○○、甲○○、乙○○、壬○○、陳義
    春、己○○、丁○○（即車主丙○○○之女）、辛○○○（
    即車主庚○○之母）、戊○○等人各於警詢或偵查中之指述
    被害失竊情節大致相符（分別參見同上偵查卷內之警詢及偵
    訊筆錄），且有車輛竊盜、車牌失竊個別查詢報表-查詢車
    輛認可資料12件、車輛竊盜詳細資料畫面8 件、贓物認領保
    管單8 紙、臺北縣政府車輛失竊電腦輸入單5 紙、機車駕照
    影本3 件、汽（機）車各項異動登記書1 件、機器腳踏車新
    領牌照登記書1 件、照片28幀、機車引擎拓模13件各在卷可
    稽（見同上偵查卷宗第36至124 頁），復有扣案之機車車牌
    7 面（如附表二編號1 、編號4 至9 號機車車牌）、失竊贓
    車2 部（已拆解）、拆解工具1 批、引擎殼組11個（其中10
    組引擎號碼已磨損、1 組引擎號碼為EU019347《即如附表二
    編號2 所示輕機車尋獲之引擎》）及乙○○機車駕照1 枚（
    即如附表二編號3 所示）等物可佐。而被告所持以行竊之一
    字起子乙把，雖未據扣案，惟一般客觀上皆具有危險性，足
    以傷害人之身體，堪認為兇器之一種。是被告此部分之犯行
    ，亦足堪認定。
三、綜上所述，依上開證人證述內容及卷附之各項文書、證物等
    補強證據已足資擔保被告上開任意性自白之真實性，應均堪
    以採信。本件事證明確，被告上開犯行均堪認定，應分別依
    法論科。
四、按被告行為後，槍砲彈藥刀械管制條例於94年1 月26日修正
    公布部分條文，於同年月28日生效，修正前該法第11條第1
    項、第4 項規定為「未經許可，製造、販賣或運輸第4條第1
    項第1款所稱其他可發射金屬或子彈具有殺傷力之各式槍砲
    者，處五年以上有期徒刑，併科新臺幣一千萬元以下罰金。
    」、「未經許可，持有、寄藏或意圖販賣而陳列第1項所列
    槍砲者，處一年以上七年以下有期徒刑，併科新臺幣七百萬
    元以下罰金。」，修正後該法刪除第11條之規定，於第8 條
    第1 項至第5 項所列槍枝種類，增列同法第4 條第1 項第1
    款所定其他可發射金屬或子彈具有殺傷力之各式槍砲，並將
    第8 條 第1 項、第4 項修正為：「未經許可，製造、販賣
    或運輸鋼筆槍、瓦斯槍、麻醉槍、獵槍、空氣槍或第四條第
    一項第一款所定其他可發射金屬或子彈具有殺傷力之各式槍
    砲者，處無期徒刑或五年以上有期徒刑，併科新臺幣一千萬
    元以下罰金。」、「未經許可，持有、寄藏或意圖販賣而陳
    列第一項所列槍枝者，處三年以上十年以下有期徒刑，併科
    新臺幣七百萬元以下罰金。」，經比較行為時法及裁判時法
    之結果，以適用行為時法較有利於行為人，依刑法第2 條第
    1 項但書之規定，本件應適用行為時法即修正前槍砲彈藥刀
    械管制條例第11條第1 項、第4 項之規定處斷。核被告所為
    犯罪事實欄一之犯行，係犯修正前槍砲彈藥刀械管制條例第
    11條第1 項之未經許可製造其他可發射子彈具有殺傷力之槍
    枝罪及同法第12條第1 項之未經許可製造子彈罪（起訴書論
    罪法條雖記載被告另涉犯同法第13條第4 項未經許可持有彈
    藥之主要組成零件罪，惟起訴書並無載明此部分之犯罪事實
    ，是該法條顯係誤植，併予敘明）。被告未經許可製造槍枝
    及子彈行為，為高度行為，而未經許可持有槍枝、子彈行為
    ，為低度行為；是被告未經許可持有該製成槍枝、子彈及持
    有制式子彈行為，應分為其製造槍枝、子彈之行為所吸收，
    僅論以製造槍枝、子彈罪。被告先後製造槍枝2 支、製造子
    彈66發，均時間緊接，所犯係構成要件相同之罪，各顯係基
    於概括犯意為之，均為連續犯，分別以製造槍枝及製造子彈
    之一罪論，並均加重其刑。被告於相同時間及地點同時製造
    槍枝、子彈，係以一行為觸犯數罪名，為想像競合犯，應依
    法從情節較重之未經許可製造其他可發射子彈具有殺傷力槍
    枝罪處斷。又被告所為犯罪事實欄二之犯行，係犯刑法第
    321 條第1 項第3 款攜帶兇器竊盜之加重竊盜罪。其所為多
    次加重竊盜罪犯行，時間緊接，犯罪構成要件相同，顯係基
    於概括犯意反覆為之，應依連續犯之規定論以一罪，並加重
    其刑。又其所犯上開連續未經許可製造其他可發射子彈具有
    殺傷力槍枝罪及連續加重竊盜罪二罪間，犯意各別，罪名互
    殊，應分論併罰。爰審酌被告非法製造並持有槍枝、子彈，
    對於他人之身體、生命安全所造成之威脅、危害，及可能造
    成對社會治安及社會秩序之不安與混亂，又其正值青壯年，
    竟不思努力工作，竟貪圖不勞而獲多次竊取他人之物品，衡
    其犯罪動機、目的、手段、對被害人造成之危害，及犯後均
    坦承犯行與公訴人具體之求刑等一切情狀，分別量處如主文
    所示之刑，並定應執行之刑，並就併科罰金部分諭知易服勞
    役之折算標準，以示懲儆。
五、扣案如附表一編號1 、2 、4 、5 所示之槍枝、子彈及44顆
    子彈（此部分詳如附表編號6 所示之66顆子彈，經採樣鑑定
    試射22顆，故僅餘44顆子彈），皆屬違禁物，均應依刑法第
    38 條 第1 項第1 款規定宣告沒收。扣案如附表一編號13至
    21所示之物，皆為被告所有，且均係已供被告製造本件槍枝
    、子彈所用之物，均應依刑法第38條第1 項第2 款規定諭知
    沒收。至附表一編號3 所示之彈殼1 顆，經鑑驗認係已擊發
    之制式子彈彈殼，因不再具有子彈之功能，已非違禁物，且
    非供本件犯罪所用之物，又扣案如附表一編號7 至9 之物，
    經送鑑定結果，認分別係土造槍管半成品、玩具金屬槍管、
    玩具金屬撞針座、土造金屬撞針座及玩具槍支金屬撞針，有
    上揭槍彈鑑定書及所附照片在卷可憑，與附表一編號10至12
    之物，依查扣時之現狀均無法供組成槍砲之用，非槍砲之主
    要組成零件，亦非供本件犯罪所用之物，是以上所示之物，
    均不為沒收之諭知。另被告屢次攜以行竊之兇器一字起子乙
    把，為被告所有供其犯本件竊盜罪所用之物，且並無證據證
    明業已滅失，爰併予宣告沒收，併此敘明。
據上論斷，應依刑事訴訟法第299 條第1 項前段，修正前槍砲彈
藥刀械管制條例第11條第1 項、第12條第1 項，刑法第11條前段
、第2 條第1 項但書、第56條、第321 條第1 項第3 款、第55條
、第42條第3 項、第38條第1 項第1 款、第2 款、第51條第5 款
，罰金罰鍰提高標準條例第1 條前段、第2 條，現行法規所定貨
幣單位折算新臺幣條例第2 條，判決如主文。
本案經檢察官孫治平到庭執行職務。
中　　華　　民　　國　　94　　年　　2 　　月　　18　　日
                  刑事第十五庭  審判長法?官  高?玉?舜
                                      法?官  吳?幸?娥
                                      法　官  陳?靜?茹
以上正本證明與原本無異
如不服本判決應於送達後10日內向本院提出上訴狀
                                ???書記官　廖美紅
中　　華　　民　　國　　94　　年　　2 　　月　　18　　日
附錄本案論罪科刑法條全文
修正前槍砲彈藥刀械管制條例第11條
未經許可，製造、販賣或運輸第4 條第1 項第1 款所稱其他可發
射金屬或子彈具有殺傷力之各式槍砲者，處五年以上有期徒刑，
併科新臺幣一千萬元以下罰金。
未經許可，轉讓、出租或出借前項所列槍砲者，處三年以上十年
以下有期徒刑，併科新臺幣七百萬元以下罰金。
意圖供自己或他人犯罪之用，而犯前二項之罪者，處無期徒刑或
七年以上有期徒刑，併科新臺幣一千萬元以下罰金。
未經許可，持有、寄藏或意圖販賣而陳列第 1 項所列槍砲者，處
一年以上七年以下有期徒刑，併科新臺幣七百萬元以下罰金。
第1 項至第3 項之未遂犯罰之。
修正前槍砲彈藥刀械管制條例第12條
未經許可，製造、販賣或運輸子彈者，處一年以上七年以下有期
徒刑，併科新台幣0000000 元以下罰金。
未經許可，轉讓、出租或出借子彈者，處六月以上五年以下有期
徒刑，併科新台幣0000000 元以下罰金。
意圖供自己或他人犯罪之用，而犯前二項之罪者，處三年以上十
年以下有期徒刑，併科新台幣0000000 元以下罰金。
未經許可，持有、寄藏或意圖販賣而陳列子彈者，處五年以下有
期徒刑，併科新台幣0000000 元以下罰金。
第1 項至第3 項之未遂犯罰之。
刑法第321條
犯竊盜罪而有左列情形之一者，處六月以上、五年以下有期徒刑
：
一  於夜間侵入住宅或有人居住之建築物、船艦或隱匿其內而犯
    之者。
二  毀越門扇、牆垣或其他安全設備而犯之者。
三  攜帶兇器而犯之者。
四  結夥三人以上而犯之者。
五  乘火災、水災或其他災害之際而犯之者。
六  在車站或埠頭而犯之者。
前項之未遂犯罰之。
附表一
┌──┬─────────┬──┬─────────┐
│編號│物    品          │單位│備     註         │
├──┼─────────┼──┼─────────┤
│1   │制式90子彈        │1 顆│認係口徑9 mm制式子│
│    │                  │    │彈，認具殺傷力（有│
│    │                  │    │內政部警政署刑事警│
│    │                  │    │察局刑鑑字第０九三│
│    │                  │    │0000000號槍│
│    │                  │    │彈鑑定書附卷可稽）│
├──┼─────────┼──┼─────────┤
│2   │點二二制式子彈    │3 顆│認係口徑0.25吋制式│
│    │                  │    │子彈，認均具殺傷力│
│    │                  │    │（有上揭槍彈鑑定書│
│    │                  │    │附卷可稽）        │
├──┼─────────┼──┼─────────┤
│3   │點二二制式子彈彈殼│1 顆│認係已擊發之口徑0.│
│    │                  │    │25吋制式子彈彈殼（│
│    │                  │    │有上揭槍彈鑑定書附│
│    │                  │    │卷可稽）          │
├──┼─────────┼──┼─────────┤
│4   │改造槍枝（槍枝管制│1 支│認係由仿BERETTA 廠│
│    │編號：0000000000號│    │84型半自動手槍製造│
│    │）                │    │之玩具手槍換裝土造│
│    │                  │    │金屬槍管而成之改造│
│    │                  │    │手槍，機械性能良好│
│    │                  │    │，可擊發適用子彈，│
│    │                  │    │認具殺傷力（有上揭│
│    │                  │    │槍彈鑑定書附卷可稽│
│    │                  │    │）                │
├──┼─────────┼──┼─────────┤
│5   │改造槍枝（槍枝管制│1 支│認係由仿BERETTA 廠│
│    │編號：0000000000號│    │84型半自動手槍製造│
│    │）                │    │之玩具手槍換裝土造│
│    │                  │    │金屬槍管而成之改造│
│    │                  │    │手槍，機械性能良好│
│    │                  │    │，可擊發適用子彈，│
│    │                  │    │認具殺傷力（有上揭│
│    │                  │    │槍彈鑑定書附卷可稽│
│    │                  │    │）                │
├──┼─────────┼──┼─────────┤
│6   │改造子彈          │66顆│認均係土造子彈，具│
│    │                  │    │直徑約8~9 mm土造金│
│    │                  │    │屬彈頭，經採樣22顆│
│    │                  │    │試射，均可擊發，認│
│    │                  │    │具殺傷力（有上揭槍│
│    │                  │    │彈鑑定書附卷可稽）│
├──┼─────────┼──┼─────────┤
│7   │槍管半成品        │9 支│7 支，認均係土造槍│
│    │                  │    │管半成品。2 支，認│
│    │                  │    │均係玩具金屬槍管（│
│    │                  │    │內具組鐵）（有上揭│
│    │                  │    │槍彈鑑定書附卷可稽│
│    │                  │    │）                │
├──┼─────────┼──┼─────────┤
│8   │槍機半成品        │2 個│1 個，認係玩具金屬│
│    │                  │    │撞針座。1 個，認係│
│    │                  │    │土造金屬撞針座（有│
│    │                  │    │上揭槍彈鑑定書附卷│
│    │                  │    │可稽）            │
├──┼─────────┼──┼─────────┤
│9   │撞針              │2 支│認係玩具槍之金屬撞│
│    │                  │    │針（有上揭槍彈鑑定│
│    │                  │    │書附卷可稽）      │
├──┼─────────┼──┼─────────┤
│10  │槍枝握把墊片      │2 片│                  │
├──┼─────────┼──┼─────────┤
│11  │彈簧              │5 條│                  │
├──┼─────────┼──┼─────────┤
│12  │拋殼搆            │3 個│                  │
├──┼─────────┼──┼─────────┤
│13  │砂輪機            │1 台│                  │
├──┼─────────┼──┼─────────┤
│14  │研磨機            │1 台│                  │
├──┼─────────┼──┼─────────┤
│15  │切割機            │2 台│                  │
├──┼─────────┼──┼─────────┤
│16  │固定夾            │1 支│                  │
├──┼─────────┼──┼─────────┤
│17  │銼刀              │1 支│                  │
├──┼─────────┼──┼─────────┤
│18  │砂輪片            │8 片│                  │
├──┼─────────┼──┼─────────┤
│19  │游標（精密）尺    │1 支│                  │
├──┼─────────┼──┼─────────┤
│20  │改造槍管剖面圖    │1 張│                  │
├──┼─────────┼──┼─────────┤
│21  │槍械書籍          │1 本│                  │
└──┴─────────┴──┴─────────┘
附表二
┌──┬───┬─────┬────┬───┬───┐
│編號│時  間│地      點│物    品│被害人│備 註 │
├──┼───┼─────┼────┼───┼───┤
│1   │90年5 │台北市南京│GNZ-099 │癸○○│尋獲  │
│    │月19日│西路255 號│號重機車│      │車牌  │
│    │17時許│前        │1 輛    │      │      │
├──┼───┼─────┼────┼───┼───┤
│2   │90年6 │台北縣中和│DOV-006 │甲○○│尋獲引│
│    │月22日│市○○路12│號輕機車│      │擎EU0 │
│    │7 時許│6 巷1 弄6 │1 輛    │      │19347 │
│    │      │號前      │        │      │      │
├──┼───┼─────┼────┼───┼───┤
│3   │93年2 │台北縣中和│乙○○駕│乙○○│尋獲李│
│    │月初  │市○○路20│照1 只  │      │詠捷駕│
│    │      │3 巷1 之1 │        │      │照    │
│    │      │號前      │        │      │      │
├──┼───┼─────┼────┼───┼───┤
│4   │93年2 │台北縣永和│BPQ-395 │壬○○│尋獲  │
│    │月6 日│市○○路1 │號重機車│      │牌照  │
│    │21時許│段104 號前│1 輛    │      │      │
├──┼───┼─────┼────┼───┼───┤
│5   │93年2 │台北縣中和│BLO-909 │陳義春│尋獲  │
│    │月8 日│市○○街10│號重機車│      │牌照  │
│    │20時許│3 巷1 弄18│1 輛    │      │      │
│    │      │之1 號前  │        │      │      │
├──┼───┼─────┼────┼───┼───┤
│6   │93年2 │台北縣中和│N55-929 │己○○│尋獲  │
│    │月13日│市○○路15│號重機車│      │全車  │
│    │7 時30│9 巷21號前│1 輛    │      │      │
│    │分    │          │        │      │      │
├──┼───┼─────┼────┼───┼───┤
│7   │93年2 │台北縣中和│N62-471 │胡吳美│尋獲引│
│    │月18日│市○○路64│號重機車│娥（胡│擎、車│
│    │6時許 │巷15號前  │1 輛    │秀敏之│牌及車│
│    │      │          │        │母）  │身    │
├──┼───┼─────┼────┼───┼───┤
│8   │93年2 │台北縣永和│G73-316 │庚○○│尋獲  │
│    │月18日│市○○路12│號重機車│      │牌照  │
│    │22時許│8 巷12號前│1 輛    │      │      │
├──┼───┼─────┼────┼───┼───┤
│9   │93年2 │台北縣中和│N78-665 │戊○○│尋獲  │
│    │月20日│市○○街28│號重機車│      │牌照  │
│    │8 時許│1 之1 號前│1 輛    │      │      │
└──┴───┴─────┴────┴───┴───┘
